Minutes et répertoires du notaire Jean Louis GAULDRÉE-BOILLEAU, 15 août 1794 - 6 juillet 1826 (étude XVIII)
Archives nationales
- Minutes de Jean Louis GAULDRÉE-BOILLEAU, 18 août 1794 - 12 mai 1924; MC/ET/XVIII/944 - MC/ET/XVIII/1655
  - Minutes. 1821, août - 1821, octobre, août 1821 - octobre 1821; MC/ET/XVIII/1129
  - Minutes. 1821, novembre - 1821, décembre, novembre 1821 - décembre 1821; MC/ET/XVIII/1130
    - Dépôt du testament du comte Jean Rapp, lieutenant général, pair de France, daté du 5 juin 1818., 16 novembre 1821; MC/ET/XVIII/1130
      testament; dépôt de pièces; Rapp, Jean (comte); officier (armée); sénateur
  - Minutes. 1822, janvier - 1822, mars, janvier 1822 - mars 1822; MC/ET/XVIII/1131
  - Minutes. 1822, avril - 1822, juin, avril 1822 - juin 1822; MC/ET/XVIII/1132
  - Minutes. 1822, juillet - 1822, septembre, juillet 1822 - septembre 1822; MC/ET/XVIII/1133
  - Minutes. 1822, octobre - 1822, décembre, octobre 1822 - décembre 1822; MC/ET/XVIII/1134
  - Minutes. 1823, janvier - 1823, mars, janvier 1823 - mars 1823; MC/ET/XVIII/1135
  - Minutes. 1823, avril - 1823, juin, avril 1823 - juin 1823; MC/ET/XVIII/1136
  - Minutes. 1823, juillet - 1823, août, juillet 1823 - août 1823; MC/ET/XVIII/1137
  - Minutes. 1823, septembre - 1823, octobre, septembre 1823 - octobre 1823; MC/ET/XVIII/1138
  - Minutes. 1823, novembre - 1823, décembre, novembre 1823 - décembre 1823; MC/ET/XVIII/1139
  - Minutes. 1824, janvier - 1824, mars, janvier 1824 - mars 1824; MC/ET/XVIII/1140
  - Minutes. 1824, 1er avril - 1824, 15 mai, 1er avril 1824 - 15 mai 1824; MC/ET/XVIII/1141
  - Dépôt de titres André et Cottier. 1824, 19 mai, 19 mai 1824; MC/ET/XVIII/1142
  - Dépôt de titres André et Cottier. 1824, 19 mai, 19 mai 1824; MC/ET/XVIII/1143
  - Minutes. 1824, 17 mai - 1824, 30 juin, 17 mai 1824 - 30 juin 1824; MC/ET/XVIII/1144
  - Minutes. 1824, juillet - 1824, août, juillet 1824 - août 1824; MC/ET/XVIII/1145/A
    ET/XVIII/1145
    - Inventaire après décès de Charles François Lebrun, duc de Plaisance, pair de France, membre de l'Institut, Grand croix de l'ordre royal de la Légion d'honneur, de Charles III d'Espagne et de l'Aigle d'Or de Wurtemberg, demeurant 37, rue de Varennes, décédé au château de Saint-Même, le 16 juin 1824., 1er juillet 1824; MC/ET/XVIII/1145/A
      inventaire après décès; Varenne (rue de); Lebrun, Charles-François (duc de Plaisance); sénateur
  - Minutes. 1824, septembre, septembre 1824; MC/ET/XVIII/1145/B
  - Minutes. 1824, octobre - 1824, décembre, octobre 1824 - décembre 1824; MC/ET/XVIII/1146
  - Minutes. 1825, janvier - 1825, février, janvier 1825 - février 1825; MC/ET/XVIII/1147
  - Minutes. 1825, mars - 1825, mai, mars 1825 - mai 1825; MC/ET/XVIII/1148
  - Minutes. 1825, juin - 1825, août, juin 1825 - août 1825; MC/ET/XVIII/1149
  - Minutes. 1825, septembre - 1825, décembre, septembre 1825 - décembre 1825; MC/ET/XVIII/1150/A
    ET/XVIII/1150
  - Dépôt de titres André et Cottier. 1826, 31 janvier, 31 janvier 1826; MC/ET/XVIII/1150/B
  - Minutes. 1826, janvier - 1826, mars, janvier 1826 - mars 1826; MC/ET/XVIII/1151
  - Minutes. 1826, 1er avril - 1826, 6 juillet, 1er avril 1826 - 6 juillet 1826; MC/ET/XVIII/1152
  - Statuts du Journal général d'affiches puis Les Petites Affiches. 1818, 20 janvier - 1924, 12 mai, 20 janvier 1818 - 12 mai 1924; MC/ET/XVIII/1655
    Actes à la suite jusqu'au 12 mai 1924.
    Actes passés successivement par-devant Jean Louis Gauldrée-Boileau, Pierre François Poignant, Jean Jacques Roquebert, Charles Paul Tollu, Charles Henri Tollu.
    - Statuts de la société Journal général d'affiches (puis Les Petites Affiches)., 20 janvier 1818 - 12 mai 1924; MC/ET/XVIII/1655
      MC/RE/XVIII/25
      Report des actes analysés à l'occasion de l'établissement des répertoires numériques dits 'états numérique' des liasses et registres de minutes. (base de données migrée: voir contexte dans le Plan d’orientation général - Notaires de Paris, guides thématiques du Minutier).
      Date de création de la notice: 2011
      statuts
- Répertoire(s) de Jean Louis GAULDRÉE-BOILLEAU, 1581 - 15 novembre 1831; MC/RE/XVIII/17 - MC/RE/XVIII/27
  - Répertoire. 1791, 3 février - an VI, vendémiaire, 3 février 1791 - 29 vendémiaire an VI (20 octobre 1797); MC/RE/XVIII/17
    Répertoire des notaires Jean-Nicolas Giard (3 février 1791-13 pluviôse an II (1er février-1794), Jean- Louis Gauldrée-Boilleau (28 thermidor an II (15 août 1794)-29 vendémiaire an VI (20 octobre 1797)).
    Informations concernant le classement et la cotation:
    Le niveau inférieur de description, quand il existe, correspond aux mentions d'actes contenues dans le répertoire. Parmi celles-ci, certaines peuvent y être décrites, de manière plus ou moins détaillée. Pour consulter l'acte proprement dit, il convient de rechercher la cote au niveau des articles (registre ou liasse) des minutes du notaire (cote de type 'MC/ET').
  - Répertoire. an VI, vendémiaire - an IX, jour complémentaire, 2 vendémiaire an VI (23 septembre 1797) - 5 jour complémentaire an IX (22 septembre 1801); MC/RE/XVIII/18
    - Inventaire après décès de Madeleine Jacob, femme de Gaspard-Joseph Poincaré, rue des Trois-Frères., 8 nivôse an IX (29 décembre 1800)
      MC/RE/XVIII/18
      Attention: la cote de répertoire (de type 'MC/RE') ne permet pas de consulter la minute de l'acte. ll convient de rechercher la cote de la minute (de type 'MC/ET') au niveau des articles (registre ou liasse) de minutes du notaire.
      L'accès aux images numérisées des pages du répertoire se fait au niveau de description supérieur (' Répertoire du notaire '), rubrique ' Consulter les archives numérisées associées'.
      inventaire après décès; Trois-Frères (rue des); Jacob, Madeleine; Poincaré, Gaspard-Joseph
    - Inventaire après décès de Victoire-Geneviève Néra, épouse de Jean-Antoine Longairou, rue d' Amboise., 1er ventôse an IX (20 février 1801)
      inventaire après décès; Amboise (rue d'); Néra, Victoire-Geneviève; Longairou, Jean-Antoine
    - Inventaire après décès de Gabriel-Charles Gaut, rue de Picpus., 13 ventôse an IX (4 mars 1801)
      inventaire après décès; Picpus (rue de); Gaut, Gabriel-Charles
    - Inventaire après divorce entre Charles-Joseph Tavel et Suzanne-Honorine Lefer., 25 ventôse an IX (16 mars 1801)
      inventaire; Tavel, Charles-Joseph; Lefer, Suzanne-Honorine
    - Inventaire après décès de Pierre Mercier, rue Traversière., 29 ventôse an IX (20 mars 1801)
      inventaire après décès; Traversière (rue); Mercier, Pierre
    - Inventaire après décès des biens de Mathieu-François Guillet, rue Quincampoix., 17 germinal an IX (7 avril 1801)
      inventaire après décès; Quincampoix (rue); Guillet, Mathieu-François
    - Inventaire après décès de Pélagie-Victoire Guillet, épouse de Jacques-André Courajod, rue du Bac., 9 floréal an IX (29 avril 1801)
      inventaire après décès; Bac (rue du); Guillet, Pélagie-Victoire; Courajod, Jacques-André
    - Inventaire après décès de Joseph-Gilles Dupuis, rue des Prouvaires., 9 prairial an IX (29 mai 1801)
      inventaire après décès; Prouvaires (rue des); Dupuis, Joseph-Gilles
  - Répertoire. an X, vendémiaire - an XIII, germinal, 2 vendémiaire an X (24 septembre 1801) - 14 germinal an XIII (4 avril 1805); MC/RE/XVIII/19
    - Inventaire après décès de Pierre Leclerc, rue Traversière., 3 vendémiaire an X (25 septembre 1801)
      Date de création de la notice: 2009
      inventaire après décès; Traversière (rue); Leclerc, Pierre
    - Inventaire après décès de Raymond Duffaud, rue Neuve Saint-Roch., 27 vendémiaire an X (19 octobre 1801)
      inventaire après décès; Neuve-Saint-Roch (rue); Duffaud, Raymond
    - Inventaire après décès de Jean-Baptiste-F. Caruelle, rue du Marché d'Aguesseau., 1er brumaire an X (23 octobre 1801)
      inventaire après décès; Marché-d'Aguesseau (rue du); Caruelle, Jean-Baptiste-F.
    - Inventaire après décès de Henry-Chrétien Ebecké, rue Lepelletier., 16 frimaire an X (7 décembre 1801)
      inventaire après décès; Ebecké, Henri-Chrétien
    - Inventaire après décès de Louis-? Fabre dit Urbain, rue Ventadour., 16 frimaire an X (7 décembre 1801)
      12 ventôse an X, procès-verbal d'enchères pour la jouissance d'un appartement.
      inventaire après décès; Ventadour (rue de); Fabre, Louis; Urbain, Louis
    - Inventaire après décès de Jean-Baptiste Lepaute, rue Saint-Thomas du Louvre., 5 ventôse an X (24 février 1802)
      16 juillet 1808, vente de terres par Jean-Joseph Lepaute, horloger, rue Saint-Thomas du Louvre, n° 42, à, son oncle, même adresse.
      inventaire après décès; acte de vente; Saint-Thomas-du-Louvre (rue); Lepaute, Jean-Baptiste; Lepaute, Jean-Joseph; Lepaute, Pierre-Basile; horloger
    - Inventaire après décès de Jean-Baptiste Lanoaille, rue de la Loi., 7 ventôse an X (26 février 1802)
      inventaire après décès; Loi (rue de la); Lanoaille, Jean-Baptiste
    - Inventaire après décès de Sara Calmer, épouse de Louis-Isidore Lefebvre, rue Taibout., 7 ventôse an X (26 février 1802)
      inventaire après décès; Taitbout (rue); Calmer, Sara; Lefebvre, Louis-Isidore
    - Inventaire après décès de Anne-Nicole Lenoir, veuve de Edme-Jean Lejay, rue d'Argenteuil., 4 germinal an X (25 mars 1802)
      inventaire après décès; Argenteuil (rue d'); Lenoir, Anne-Nicole; Lejay, Edme-Jean
    - Inventaire après décès de Suzanne-Geneviève Berthault, veuve d'Adrien Lecointe, rue des Trois Couronnes., 7 germinal an X (28 mars 1802)
      inventaire après décès; Trois-Couronnes (rue des); Berthault, Suzanne-Geneviève; Lecointe, Adrien
    - Inventaire après décès de Marie-Anne-Etiennette Maurice, épouse de Nicolas-Sébastien Billon., 18 floréal an X (8 mai 1802)
      inventaire après décès; Maurice, Marie-Anne-Etiennette; Billon, Nicolas-Sébastien
    - Inventaire après décès de François-Etienne Cambacérès Monlor., 11 prairial an X (31 mai 1802)
      12 frimaire an XI, partage provisoire entre les héritiers de François-Charles Cambacérès Montlor.
      inventaire après décès; partage; Cambacérès Montlaur, François-Etienne; Cambacérès Montlaur, François-Charles
    - Inventaire après décès de Jean-Louis Beaufort., 12 messidor an X (1er juillet 1802)
      inventaire après décès; Beaufort, Jean-Louis
    - Inventaire après décès de André Noblesse, rue Traversière., 8 thermidor an X (27 juillet 1802)
      inventaire après décès; Traversière (rue); Noblesse, André
    - Inventaire en dissolution de communauté entre Jean-Baptiste Bonneville, rue Neuve des Mathurins, et Anne-Marie Collet, son épouse., 9 thermidor an X (28 juillet 1802)
      inventaire; Neuve-des-Mathurins (rue); Bonneville, Jean-Baptiste; Collet, Anne-Marie
    - Inventaire après décès de Jean-Baptiste-André Pochet., 30 thermidor an X (18 août 1802)
      inventaire après décès; Pochet, Jean-Baptiste-André
    - Inventaire après décès de André Noblesse., 1er fructidor an X (19 août 1802)
      inventaire après décès; Noblesse, André
    - Inventaire après décès de Marie-Louise Bréget, épouse de François-Marie Cheradame., 6 vendémiaire an XI (28 septembre 1802)
      inventaire après décès; Bréget, Marie-Louise; Cheradame, François-Marie
    - Inventaire après décès de Josèphe-Claudine-Pierrette Bergeret, épouse divorcée de Simon Carneville., 8 vendémiaire an XI (30 septembre 1802)
      inventaire après décès; Bergeret, Josèphe-Claudine-Pierrette; Carneville, Simon
    - Inventaire après décès de Pierre-Louis-Casimir Duquesnoy., 7 brumaire an XI (29 octobre 1802)
      inventaire après décès; Duquesnoy, Pierre-Louis-Casimir
    - Inventaire après décès de Périne-Renée Néron, épouse d'Etienne-François Marchand rue de La Michodière., 12 brumaire an XI (3 novembre 1802)
      inventaire après décès; La-Michodière (rue de); Néron, Périne-Renée; Marchand, Etienne-François
    - Inventaire après décès de Pierre Sevene., 14 brumaire an XI (5 novembre 1802)
      inventaire après décès; Sevene, Pierre
    - Inventaire après décès de Marie-Nicole-Félix Hauteavoine, épouse de Antoine-Nicolas Dupard de Fondjour, cul de sac Brutus., 22 brumaire an XI (13 novembre 1802)
      inventaire après décès; Brutus (impasse); Hauteavoine, Marie Nicole Félix; Dupard de Fondjour, Antoine Nicolas
    - Inventaire après décès de Jean Hofer, rue du Faubourg Montmartre., 26 frimaire an XI (17 décembre 1802)
      inventaire après décès; Faubourg-Montmartre (rue du); Hofer, Jean
    - Inventaire après décès de Charles-Louis Picot Dampierre, à Saint-Domingue., 8 nivôse an XI (29 décembre 1802)
      inventaire après décès; Hispaniola (île); Picot Dampierre, Charles-Louis
    - Inventaire après décès de Louise Juilliote, rue Neuve des Petits Champs., 24 nivôse an XI (14 janvier 1803)
      inventaire après décès; Neuve-des-Petits-Champs (rue); Juilliote, Louise
    - Inventaire après décès de Marie-Catherine Valette, veuve de Marc-Antoine Cochereau Duhoussay, rue de la Tixeranderie., 24 nivôse an XI (14 janvier 1803)
      inventaire après décès; Tixeranderie (rue de la); Valette, Marie-Catherine; Cochereau Duhoussay, Marc-Antoine
    - Inventaire après décès de Joseph (?) Leroy, rue du Helder., 17 germinal an XI (7 avril 1803)
      inventaire après décès; Helder (rue du); Leroy, Joseph
    - Inventaire après décès de Marie-Marguerite Fossey, veuve de Jean-Baptiste Delbarre., 19 germinal an XI (9 avril 1803)
      inventaire après décès; Fossey, Marie-Marguerite; Delbarre, Jean-Baptiste
    - Inventaire après divorce entre Louis-François Deferrières Sauveboeuf et son épouse., 22 germinal an XI (12 avril 1803)
      Marie-Bénigne-Geneviève Rémond de Montmort, son épouse.
      inventaire; Ferrières Sauveboeuf, Louis-François de; Rémond de Montmort, Marie-Bénigne-Geneviève; diplomate
    - Inventaire après décès de Claude-Nicolas Dardelle., 7 floréal an XI (27 avril 1803)
      inventaire après décès; Dardelle, Claude-Nicolas
    - Inventaire après décès de Geneviève-Elisabeth Lepy, veuve de Claude Salles., 8 floréal an XI (28 avril 1803)
      4 vendémiaire an 14, liquidation et partage, RE/XVIII/20.
      inventaire après décès; liquidation; partage; Lepy, Geneviève-Elisabeth; Salles, Claude
    - Inventaire après décès de Michel Lengrand., 27 prairial an XI (16 juin 1803)
      inventaire après décès; Lengrand, Michel
    - Inventaire après décès de Jean-Baptiste-François-Stanislas Thibeaux., 4 thermidor an XI (23 juillet 1803)
      inventaire après décès; Thibeaux, Jean-Baptiste-François-Stanislas
    - Inventaire après décès de Marie-Françoise Drouet., 8 fructidor an XI (26 août 1803)
      inventaire après décès; Drouet, Marie-Françoise
    - Inventaire après décès de Pierre Préau., 13 fructidor an XI (31 août 1803)
      2 nivôse an 12, procès-verbal d'enchères de fonds de boutique.
      inventaire après décès; Préau, Pierre
    - Inventaire après décès de Anne Morillon, épouse Dufey., 2 jour complémentaire an XI (19 septembre 1803)
      inventaire après décès; Morillon, Anne; Dufey
    - Inventaire après décès de Mathurine-Aimée Hugodot, épouse Chantepuis., 27 vendémiaire an XII (20 octobre 1803)
      inventaire après décès; Hugodot, Mathurine-Aimée; Chantepuis, M.
    - Inventaire après décès de Marie-Marguerite Masson, veuve Rougemont., 28 vendémiaire an XII (21 octobre 1803)
      inventaire après décès; Masson, Marie-Marguerite; Rougemont
    - Inventaire après décès de Jean-Gaspard Maillet., 8 frimaire an XII (30 novembre 1803)
      inventaire après décès; Maillet, Jean-Gaspard
    - Inventaire après décès de Noël Bourret., 14 frimaire an XII (6 décembre 1803)
      16 ou 17 thermidor an 12, procès-verbal d'adjudication de fonds de commerce.
      inventaire après décès; Bourret, Noël; commerçant
    - Inventaire après décès de Marie Verlac, veuve de Bernard Rouvière., 18 frimaire an XII (10 décembre 1803)
      inventaire après décès; Verlac, Marie; Rouvière, Bernard
    - Inventaire après décès de Marie-Anne Gontier., 5 pluviose an XII (26 janvier 1804)
      inventaire après décès; Gontier, Marie-Anne
    - Inventaire après décès de Antoine-Sébastien Barraud., 16 pluviose an XII (6 février 1804)
      inventaire après décès; Barraud, Antoine-Sébastien
    - Inventaire après décès de Louis-Joseph Francoeur., 14 ventôse an XII (4 mars 1804)
      inventaire après décès; Francoeur, Louis-Joseph
    - Inventaire après décès de Louis-Joseph Lentilhac de Sédière., 11 floréal an XII (1er mai 1804)
      inventaire après décès; Lentilhac de Sédières, Louis-Joseph
    - Inventaire après décès de Michel Berier., 27 floréal an XII (17 mai 1804)
      inventaire après décès; Berier, Michel
    - Inventaire après décès de Jacques Simon., 15 prairial an XII (4 juin 1804)
      inventaire après décès; Simon, Jacques
    - Inventaire après décès de Marguerite-Rosalie Talma, épouse de Louis Jannin., 27 prairial an XII (16 juin 1804)
      inventaire après décès; Talma, Marguerite-Rosalie; Jannin, Louis
    - Inventaire après décès de Françoise-Sophie Dumont., 23 fructidor an XII (10 septembre 1804)
      inventaire après décès; Dumont, Françoise-Sophie
    - Inventaire après décès de Denis-Jean Legris., 26 fructidor an XII (13 septembre 1804)
      inventaire après décès; Legris, Denis-Jean
    - Inventaire après décès de Edmée Laugin, épouse Rhodon., 27 vendémiaire an XIII (19 octobre 1804)
      inventaire après décès; Laugin, Edmée; Rhodon
    - Inventaire après décès de Anne Mignotel, épouse François-Joseph Talma., 1er brumaire an XIII (24 octobre 1804)
      18 frimaire an 14, liquidation et partage de la sucession de Anne Miguelet, épouse de François-Joseph Talma, RE/XVIII/20.
      inventaire après décès; Mignotel, Anne; Talma, François-Joseph; Miguelet, Anne
    - Inventaire après décès de Marie-Louise Brunet, épouse de François Leroy., 3 brumaire an XIII (26 octobre 1804)
      inventaire après décès; Brunet, Marie-Louise; Leroy, François
    - Inventaire après décès de Jeanne Toulouze., 20 frimaire an XIII (12 décembre 1804)
      inventaire après décès; Toulouze, Jeanne
    - Inventaire après décès de Jacques Dubuc, suite de l'inventaire du 6 vendémiaire an 5., 23 frimaire an XIII (15 décembre 1804)
      inventaire après décès; Dubuc, Jacques
    - Inventaire après décès de Pierre Grosbois., 28 nivôse an XIII (18 janvier 1805)
      inventaire après décès; Grosbois, Pierre
    - Inventaire après décès de Alexandrine-Gabrielle Gilles., 12 pluviose an XIII (1er février 1805)
      inventaire après décès; Gilles, Alexandrine-Gabrielle
    - Procès-verbal d'inventaire après décès de Jean Lanchère, père, 12 pluviose an XIII (1er février 1805)
      inventaire après décès; Lanchère, Jean
    - Inventaire après décès de Jeanne-Charlotte Dupar, épouse de Juste-François-Jérôme Borgne., 8 ventôse an XIII (27 février 1805)
      inventaire après décès; Dupar, Jeanne-Charlotte; Borgne, Juste-François-Jérôme
    - Inventaire après décès de Jean-Louis Feillatre., 24 ventôse an XIII (15 mars 1805)
      inventaire après décès; Feillatre, Jean-Louis
  - Répertoire. an XIII, germinal - 1808, 11 avril, 14 germinal an XIII (4 avril 1805) - 11 avril 1808; MC/RE/XVIII/20
    - Inventaire après décès de Giraud Lavaissière., 20 germinal an XIII (10 avril 1805)
      inventaire après décès; Lavaissière, Giraud
    - Inventaire après décès de Nicolas-Etienne Duprez., 23 germinal an XIII (13 avril 1805)
      inventaire après décès; Duprez, Nicolas-Etienne
    - Inventaire après décès de Marie-Jeanne-Henriette Henebert épouse de Jean-Baptiste Lebrun de Rochemont., 5 floréal an XIII (25 avril 1805)
      inventaire après décès; Henebert, Marie-Jeanne-Henriette; Lebrun de Rochemont, Jean-Baptiste
    - Inventaire après décès de Antoinette-Françoise Charrière., 28 floréal an XIII (18 mai 1805)
      inventaire après décès; Charrière, Antoinette-Françoise
    - Inventaire après décès de Jean Boyer., 3 messidor an XIII (22 juin 1805)
      inventaire après décès; Boyer, Jean
    - Inventaire après décès de Marie-Memie Perret épouse de Louis-Gabriel Patry., 5 messidor an XIII (24 juin 1805)
      inventaire après décès; Perret, Marie-Memie; Patry, Louis-Gabriel
    - Inventaire après décès de Marie Leblanc, épouse de François-Xavier Lefaure., 21 messidor an XIII (10 juillet 1805)
      inventaire après décès; Leblanc, Marie; Lefaure, François-Xavier
    - Inventaire après décès de Françoise-Catherine Moulinet, épouse de Pierre-Marie Letot., 17 thermidor an XIII (5 août 1805)
      inventaire après décès; Moulinet, Françoise-Catherine; Letot, Pierre-Marie
    - Inventaire après décès de Louis-Jacques Coriot., 8 fructidor an XIII (26 août 1805)
      inventaire après décès; Coriot, Louis-Jacques
    - Inventaire après décès de François-Eléonore Giquet., 4 jour complémentaire an XIII (21 septembre 1805)
      inventaire après décès; Giquet, François-Eléonore
    - Inventaire après décès de Jean-André Marchand., 15 brumaire an XIV (6 novembre 1805)
      inventaire après décès; Marchand, Jean-André
    - Inventaire après décès de Guy-Louis-Claude-Régis Chomel de Montfort., 17 brumaire an XIV (8 novembre 1805)
      inventaire après décès; Chomel de Montfort, Guy-Louis-Claude-Régis
    - Inventaire après décès de Mr. Marchand., 15 frimaire an XIV (6 décembre 1805)
      inventaire après décès; Marchand, Mr.
    - Inventaire après décès de Félicité-Marthe Lyonnard, épouse de François Cupis., 18 frimaire an XIV (9 décembre 1805)
      inventaire après décès; Lyonnard, Félicité-Marthe; Cupis, François
    - Inventaire après décès de Pierre-Marie Potier., 28 frimaire an XIV (19 décembre 1805)
      inventaire après décès; Potier, Pierre-Marie
    - Inventaire après décès de Marie-Tobie-Auguste Dussieux., 28 frimaire an XIV (19 décembre 1805)
      inventaire après décès; Dussieux, Marie-Tobie-Auguste
    - Inventaire après décès de Charles Delacroix., 2 nivôse an XIV (23 décembre 1805)
      inventaire après décès; Delacroix, Charles
    - Inventaire après décès de Louis-Nicolas-Aimé Seillière., 7 nivôse an XIV (28 décembre 1805)
      inventaire après décès; Seillière, Louis-Nicolas-Aimé
    - Inventaire après décès de Marie-Louise Saullieze, épouse de Antoine Lascot., 9 nivôse an XIV (30 décembre 1805)
      inventaire après décès; Saullieze, Marie-Louise; Lascot, Antoine
    - Inventaire après décès du Sénateur Georges-René Pleville Le Peley., 15 janvier 1806
      inventaire après décès; Pleville Le Peley, Georges-René; sénateur
    - Inventaire après décès de Antoinette-Isabelle-Josèphe Levasseur, 27 mars 1806
      inventaire après décès; Levasseur, Antoinette-Isabelle-Josèphe
    - Inventaire après décès de Jacques-François-Daniel Martel, 31 mars 1806
      inventaire après décès; Martel, Jacques-François-Daniel
    - Inventaire après décès de Antoine Robbe., 2 avril 1806
      inventaire après décès; Robbe, Antoine
    - Inventaire après décès de Claude-Antoine Duvivier, 10 avril 1806
      inventaire après décès; Duvivier, Claude-Antoine
    - Inventaire après décès de Jean-Pierre Michel, 12 avril 1806
      inventaire après décès; Michel, Jean-Pierre
    - Inventaire après décès de Louis-Adrien Vigné, 17 avril 1806
      inventaire après décès; Vigné, Louis-Adrien
    - Invnetaire après décès de Pierre-Louis-Etienne-Félix Houdrichon, 2 mai 1806
      inventaire après décès; Houdrichon, Pierre-Louis-Etienne-Félix
    - Inventaire après décès de Thérèse-Aimée-Louise Nizard, épouse de Louis-Michel Chabouillé, 14 mai 1806
      inventaire après décès; Nizard, Thérèse-Aimée-Louise; Chabouillé, Louis-Michel
    - Inventaire après décès de François-Antoine Clozier, 27 mai 1806
      inventaire après décès; Clozier, François-Antoine
    - Inventaire après décès de Louis-Charles Sicaud de Mariol, 6 juin 1806
      inventaire après décès; Sicaud de Mariol, Louis-Charles
    - Inventaire après décès de Charles Huyard, 14 juin 1806
      inventaire après décès; Huyard, Charles
    - Inventaire après décès de Mamert Poupel, 25 juin 1806
      inventaire après décès; Poupel, Mamert